【裁判字號】    95,訴,1113
【裁判日期】    950623
【裁判案由】    毒品危害防制條例
【裁判全文】
臺灣板橋地方法院刑事判決              95年度訴字第1113號
公  訴  人  臺灣板橋地方法院檢察署檢察官
被      告  甲○○
指定辯護人  本院公設辯護人  乙○○
上列被告因毒品危害防制條例案件，經檢察官提起公訴（95年度
偵字第146 、5867號），經受命法官行準備程序中，被告為有罪
陳述，由本院合議庭裁定由受命法官獨任進行簡式審判程序，本
院判決如下：
    主  文
甲○○連續轉讓第二級毒品，處有期徒刑壹年。扣案門號為0000
000000號行動電話壹支、磅秤壹個，及因犯罪所得新臺幣參仟元
，均沒收，其中犯罪所得新臺幣參仟元，如全部或一部不能沒收
時，以其財產抵償之。
    事  實
一、甲○○（綽號「阿猴」）明知安非他命業經毒品危害防制條
    例列為第二級毒品，不得轉讓、持有，竟基於轉讓第二級毒
    品安非他命之概括犯意，自民國94年7 、8 月間某日起至同
    年11月初某日止，經以門號為0000000000號行動電話與陳俊
    偉聯絡購買安非他命之數量、金額後，相約在臺北縣三重市
    ○○街附近某旅館等處，以自己購入之原價、有償轉讓之方
    式，以每次新台幣（下同）1 千元或2 千元之價格，連續2
    次轉讓數量不到1 克之第二級毒品安非他命予陳俊偉施用（
    陳俊偉所涉施用第二級毒品犯行，經本院以95年度毒聲字第
    440 號裁定送觀察、勒戒後，因無繼續施用毒品傾向，業由
    臺灣板橋地方法院檢察署檢察官於95年4 月27日以95年度毒
    偵字第346 號為不起訴處分確定。）。嗣於94年12月16日晚
    上17時20分許，為警在臺北縣三重市○○路73巷（起訴書誤
    載為76巷）6 號藏愛賓館502 號房內查獲，並扣得甲○○所
    有供本件轉讓毒品行為之門號為0000000000號行動電話1 支
    、磅秤1 個，及供其自身施用而與本件轉讓毒品行為無涉之
    第二級毒品安非他命2 包（驗餘淨重16.68 公克〈起訴書誤
    載為淨重17.8公克〉）、空分裝袋25個、行動電話1 支等物
    。
二、案經臺北市政府警察局移送臺灣板橋地方法院檢察署檢察官
    偵查起訴。
    理  由
一、上揭事實，業據被告甲○○於本院行準備程序、審理時均坦
    承不諱，核與證人陳俊偉於警詢及檢察官偵查中證述情節大
    致相符，並有臺灣桃園地方法院檢察署94年10月20日94年桃
    檢惟敬聲監續字第000745號通訊監察書、電話附表、通聯紀
    錄、錄音帶及譯文資料等影本1 份附卷可稽。且證人甲○○
    所涉施用第二級毒品犯行，經本院以95年度毒聲字第440 號
    裁定送觀察、勒戒後，因無繼續施用毒品傾向，業由臺灣板
    橋地方法院檢察署檢察官於95年4 月27日以95年度毒偵字第
    346 號為不起訴處分確定等情，亦有台灣高等法院前案紀錄
    表1 件在卷足參。此外，復有門號為0000000000號行動電話
    1 支及磅秤1 個扣案可資佐證。綜上，足認被告上開自白核
    與事實相符，應堪採信。本件事證明確，被告轉讓第二級毒
    品安非他命之犯行，洵堪認定，應依法論科。
二、核被告所為，係犯毒品危害防制條例第8 條第2 項之轉讓第
    二級毒品罪。（起訴書雖記載被告係涉犯同條例第4 條第2
    項販賣第二級毒品罪，惟業據公訴蒞庭檢察官於本院行準備
    程序時，於同一基本社會事實範圍內，變更起訴法條及更正
    犯罪事實為同條例第8 條第2 項轉讓第二級毒品罪，有本院
    95年6 月6 日準備程序筆錄可稽，本院自無庸再予變更起訴
    法條，附此敘明之。）被告轉讓前持有毒品安非他命之低度
    行為，應為轉讓之高度行為所吸收，不另論罪。又其前後2
    次轉讓安非他命之行為，時間密接，所犯構成要件相同，顯
    係基於概括犯意為之，應依連續犯之規定，論以一罪並加重
    其刑。爰審酌被告轉讓安非他命之次數不多，轉讓數量尚微
    ，然安非他命戕害身心，危害社會治安甚鉅，暨被告之素行
    資料、犯罪之動機、目的、品行、智識程度及犯罪後已坦承
    犯行之態度等一切情狀，量處如主文所示之刑，以示懲儆。
三、扣案之門號為0000000000號行動電話1 支、磅秤1 個，均係
    被告所有供本件犯罪所用之物，應依毒品危害防制條例第19
    條第1 項之規定宣告沒收；至被告連續2 次以1 千元、2 千
    元之原價轉讓安非他命予陳俊偉，雖未得利，然轉讓所得之
    3 千元，仍不失其為轉讓第二級毒品安非他命之犯罪所得，
    該3 千元既係屬被告因違反同條例第8 條第2 項轉讓第二級
    毒品安非他命之犯罪所得，依同條例第19條第1 項之規定亦
    應予沒收，如全部或一部不能沒收時，以其財產抵償之。另
    扣案之第二級毒品安非他命2 包（驗餘淨重16.68 公克）、
    空分裝袋25個，分別係其所有預備施用之毒品及供其施用毒
    品所用之物，業經被告供明在卷，而行動電話1 支，被告則
    否認與本案轉讓毒品有關，又無證據足資證明前開扣案物品
    與本件被告轉讓安非他命犯行有何關聯；自均應認與本案無
    涉，均不予宣告沒收銷燬或沒收，併此敘明之。
四、另臺灣台北地方法院檢察署檢察官95年度偵字第4658號移送
    併辦意旨略以：被告意圖營利，與林志勇（由檢察官另行偵
    辦）共同基於販賣第一、二級毒品之犯意聯絡，先於95年2
    月22日下午18時許，在臺北市○○區○○街134 號前，以3
    萬元之代價，購入第一級毒品海洛因1 包（淨重0.06公克）
    及第二級毒品安非他命7 包（淨重共5.1929公克），並藏放
    於左小腿護膝內，以供販賣予不特定人之用，嗣於同日下午
    19時10分，為警在上址查獲；因認被告涉有違反毒品危害防
    制條例第4 條第1 項、第2 項販賣第一、二級毒品罪嫌，而
    與本案犯罪事實有連續犯之裁判上一罪關係等語。惟查：被
    告既否認有上揭與林志勇共同販賣毒品之犯行，且本案被告
    前揭起訴論罪之犯罪事實係觸犯毒品危害防制條例第8 條第
    2 項之轉讓第二級毒品罪，已如上述，顯難認與移送併辦之
    犯罪事實有何連續犯之裁判上一罪關係，本院自無法併予審
    究，應由檢察官另行依法偵辦處理。
據上論斷，應依刑事訴訟法第273 條之1 第1 項、第299 條第1
項前段，毒品危害防制條例第8 條第2 項、第19條第1 項，刑法
第11條前段、第56條，判決如主文。
本案經檢察官王聖涵到庭執行職務。
中    華    民    國    95    年    6     月    23    日
                刑事第七庭法  官  崔玲琦
上列正本證明與原本無異。
如不服本判決，應於判決送達後十日內向本院提出上訴狀（應附
繕本）。
                          書記官  謝秀青
中    華    民    國    95    年    6     月    23    日
附錄本案論罪科刑法條：
毒品危害防制條例第八條：
轉讓第一級毒品者，處一年以上七年以下有期徒刑，得併科新臺
幣一百萬元以下罰金。
轉讓第二級毒品者，處六月以上五年以下有期徒刑，得併科新臺
幣七十萬元以下罰金。
轉讓第三級毒品者，處三年以下有期徒刑，得併科新臺幣三十萬
元以下罰金。前三項之未遂犯罪之。


司法院資訊處製作；財團法人民間司法改革基金會備份。
